【裁判字號】    95,易,934
【裁判日期】    950912
【裁判案由】    恐嚇
【裁判全文】
臺灣士林地方法院刑事判決               95年度易字第934號
公  訴  人  臺灣士林地方法院檢察署檢察官
被      告  甲○○原名廖崇閔.
上列被告因恐嚇案件，經檢察官提起公訴（94年度偵字第11756
號），經本院訊問被告後，被告為認罪之答辯，本院合議庭裁定
，由受命法官行簡式審判程序審理，判決如下：
    主  文
甲○○犯恐嚇危害安全罪，累犯，處有期徒刑伍月，如易科罰金
，以銀元參佰元即新台幣玖佰元折算壹日。
扣案之空氣槍（含彈匣）壹把，沒收。
    事實及理由
一、本件犯罪事實及證據除引用檢察官起訴書（如附件）之記載
    外，另補充：
   1、被告於本院審理時之自白，核與起訴書所載其他證據相符
      ，足見被告自白與事實相符，本件事證明確，被告犯行洵
      堪認定，應依法論科。
   2、核被告所為係犯刑法第305 條之恐嚇危害安全罪。
   3、按行為後法律有變更者，適用行為時之法律。但行為後之
      法律有利於行為人者，適用最有利於行為人之法律，修正
      後刑法第2 條第1 項定有明文，係規範行為後法律變更所
      生新舊法律比較適用之準據法，於新法實施後應適用新法
      第2 條第1 項之規定，為「從舊從輕」之比較。
    修正刑法係自95年7 月1 日起施行，在此之前，刑法分別
      編有關罰金刑之貨幣單位係銀元；且依刑法分則編應處罰
      金者，應適用罰金罰鍰提高標準條例第1 條、第4 條之規
      定。亦即應按各該具體條文制定或修正之先後，定其提高
      之倍數。惟被告行為後，刑法施行法增訂第1 之1 條，於
      95年6 月14日經總統公布，並自同年7 月1 日起施行；該
      條規定：「中華民國94年1 月7 日刑法修正施行後，刑法
      分則編所定罰金之貨幣單位為新臺幣。94年1 月7 日刑法
      修正時，刑法分則編未修正之條文定有罰金者，自94年1
      月7 日刑法修正施行後，就其所定數額提高為30倍。但72
      年6 月26日至94年1 月7 日新增或修正之條文，就其所定
      數額提高為3 倍」。亦即自95年7 月1 日起，刑法分則編
      所定罰金之貨幣單位，由原來之銀元改為新臺幣；且94年
      1 月7 日刑法修正時，刑法分則編未修正之條文定有罰金
      者，自95年7 月1 日起，有關罰金之數額提高為30倍。本
      件被告係犯刑法第305 條之恐嚇危害安全罪，該罪有罰金
      刑之處罰，且自24年7 月1 日公布施行後，即未再修正，
      依增訂刑法施行法第1 之1 條之規定，其罰金以新台幣為
      單位，數額應提高30倍。此與修正前之罰金以銀元為單位
      ，適用罰金罰鍰提高標準條例之結果應提高10倍者，對被
      告而言，並無不利（新台幣與銀元之比例為1 ：3 ，換算
      結果，亦為30倍）。依修正後刑法第2 條第1 項前段之規
      定，自應適用修正前之規定。
    修正前刑法第47條規定：「受有期徒刑之執行完畢，或受
      無期徒刑或有期徒刑一部之執行而赦免後，5 年以內再犯
      有期徒刑以上之罪者，為累犯，加重本刑至2 分之1 。」
      ，修正後該47條第1 項規定：「受徒刑之執行完畢，或一
      部之執行而赦免後，5 年以內故意再犯有期徒刑以上之罪
      者，為累犯，加重本刑至2 分之1 。」，本件被告前因犯
      重利罪，經本院判處有期徒刑3 月確定，於94年7 月15日
      易科罰金執行完畢，有臺灣高等法院被告前案紀錄表在卷
      可稽，其於有期徒刑執行完畢後5 年內再故意犯本件有期
      徒刑以上之罪，不論依修正前之刑法第47條，或修正後之
      刑法第47條第1 項之規定，均構成累犯，對被告而言並無
      有利或不利之情形，自不生新舊法比較之問題，爰依修正
      後刑法第2 條第1 項前段之規定，適用行為時之修正前刑
      法第47條之規定，應依法加重其刑。
    被告於犯罪時之刑法第41條第1 項前段規定：「犯最重本
      刑為5 年以下有期徒刑以下之刑之罪，而受6 個月以下有
      期徒刑或拘役之宣告，因身體、教育、職業、家庭之關係
      或其他正當事由，執行顯有困難者，得以1 元以上3 元以
      下折算1 日，易科罰金。」又被告行為時之易科罰金折算
      標準，修正前罰金罰鍰提高標準條例第2 條前段（現已刪
      除）規定就其原定數額提高為100 倍折算1 日，則本件被
      告行為時之易科罰金折算標準，應以銀元300 元折算1日
      ，經折算為新臺幣後，應以新臺幣900 元折算為1 日。惟
      94年1 月7 日修正公布，95年7 月1 日施行之刑法第41
      條第1 項前段則規定：「犯最重本刑為5 年以下有期徒刑
      以下之刑之罪，而受6 個月以下有期徒刑或拘役之宣告者
      ，得以新臺幣1 千元、2 千元或3 千元折算1 日，易科罰
      金。」比較修正前後之易科罰金折算標準，以95年7 月1
      日修正公布施行前之規定，較有利於被告，則應依刑法第
      2 條第1 項前段，適用修正前刑法第41條第1 項前段規定
      ，定其折算標準。
    經綜合比較結果，適用修正前之刑法對被告較為有利，爰
      均適用修正前之刑法，並此敘明。
    爰審酌被告犯罪之動機、目的、手段，犯罪時所受之刺激及
    其品性、生活狀況、智識程度、犯罪所生之損害，且犯罪後
    坦承犯行之態度等一切情狀，量處如主文所示之刑，並諭知
    易科罰金之折算標準。末查扣案之空氣槍（含彈匣）1 把，
    雖不具殺傷力，然係被告所有供犯罪所用之物，應依刑法第
    38條第1 項第2 款之規定，併予宣告沒收。
二、依刑事訴訟法第273 條之1 第1 項、第299 條第1 項前段、
    第310 條之2 、第454 條第2 項，刑法第2 條第1 項前段、
    修正前刑法第305 條、第47條、第41條第1 項前段、第38條
    第1 項第2 款，修正前罰金罰鍰提高標準條例第1 條前段、
    第2 條，現行法規所定貨幣單位折算新台幣條例第2 條，判
    決如主文。
三、如不服本判決，得自收受送達之日起10日內，向本院提起上
    訴。
本案經檢察官陳銘鋒到庭執行職務
中    華    民    國    95    年    9     月    12    日
                  刑事第二庭法  官  張國棟
以上正本證明與原本無異。
如不服本判決應於判決送達後10日內向本院提出上訴狀。
                            書記官  陳如玲
中    華    民    國    95    年    9     月    12    日
附錄本案論罪科刑法條全文：
刑法第305條
以加害生命、身體、自由、名譽、財產之事，恐嚇他人致生危害
於安全者，處2 年以下有期徒刑、拘役或3 百元以下罰金。


司法院資訊處製作；財團法人民間司法改革基金會備份。
